【裁判字號】    97,抗,2
【裁判日期】    970624
【裁判案由】    本票裁定強制執行
【裁判全文】
福建金門地方法院民事裁定                 97年度抗字第2號
抗  告  人  乙○○
相  對  人  甲○○
上列抗告人因與相對人甲○○間本票裁定強制執行事件，對於中
華民國97年5月21日本院97年度票字第18號裁定提起抗告，本院
合議庭裁定如下：
    主  文
抗告駁回。
抗告費用新台幣壹仟元由抗告人負擔。
    理  由
一、按「執票人向本票發票人行使追索權時，得聲請法院裁定後
    強制執行。」，票據法第123條定有明文。又「執票人依票
    據法第123條規定，向本票發票人行使追索權時，聲請法院
    裁定對發票人之財產強制執行者，其性質與非訟事件無殊，
    法院就本票形式上之要件是否具備予審查為已足。至該本票
    債務是否已因清償而消滅，應依訴訟程序另謀解決，殊不容
    於裁定程序中為此爭執。」、「本票執票人，依票據法第12
    3條規定，聲請法院裁定許可對發票人強制執行，係屬非訟
    事件，此項聲請之裁定，及抗告法院之裁定，僅依非訟事件
    程序，以審查強制執行許可與否，並無確定實體上法律關係
    存否之效力，如發票人就票據債務之存否有爭執時，應由發
    票人提起確認之訴，以資解決。」，最高法院著有56年台抗
    字第714號、57年台抗字第76號判例要旨可資參照。
二、本件抗告意旨略以：相對人持抗告人簽發如原裁定附表所載
    9張本票，聲請對抗告人之財產強制執行，抗告人均已清償
    債務完畢，然相對人遲未返還該9張本票抗告人，原審未查
    ，僅憑相對人片面聲請稱本件有屆期提示未受清償情形，准
    為強制執行，於法未合。
三、經查：本件相對人持抗告人為發票人，並免除作成拒絕證書
    之本票9紙，主張屆期提示未獲付款，依票據法第123條聲請
    裁定許可強制執行，已據其提出該9張本票原本為證，原審
    就本票之形式要件審查，予以准許，並無不合；至抗告人爭
    執已為清償，乃屬實體法上之爭執，參照前揭判例要旨，應
    由抗告人另行提起訴訟，以資解決，非本件非訟程序得以審
    究。本件抗告為無理由，應予駁回。
據上論結，本件抗告為無理由，依非訟事件法第21條第2項、第
46條、民事訴訟法第495條之1第1項、第449條第1項、第95條、
第78條裁定如主文。
中    華    民    國    97    年    6    月     24    日
               民事庭 審判長法  官  康樹正
                            法  官  鄭銘仁
                            法  官  周美玲
正本係照原本作成。
如對本裁定不服，依非訟事件法第45條第3項之規定，僅得於收
受本裁定正本送達後10日內，以適用法規顯有錯誤為理由，向本
院提出再抗告狀（須附繕本1份及繳納再抗告裁判費新台幣1,000
元），經本院許可後始可再抗告。
中    華    民    國    97    年    6     月    24    日
                            書記官  陳鴻璋


司法院資訊處製作；財團法人民間司法改革基金會備份。
